Inventaris van het archief van de Directie Interne Zaken, Afdeling Operationele Zaken, (Bureau) Kabinet van het Ministerie van Economische Zaken en taakvoorgangers, 1946-1998
Nationaal Archief, Den Haag
- KABINETSZAKEN, I.
  - Eervolle onderscheidingen, 1.3
    - Onderscheidingen, 1.3.2
      - Orde van de Nederlandse Leeuw en Orde van Oranje-Nassau, 1.3.2.1
        - Stukken betreffende de toekenning van de Orde van de Nederlandse Leeuw en de Orde van Oranje-Nassau., 1952 - 1998; 60-544; 484 pakken en 1 omslag
          - 1986. 1964 - 1991, 168-219
            - Her - Hoek, 1984 - 1986, 186
            - Hoev - Hoo, 1984 - 1986, 187
            - Hop - Hij, 1976 - 1986, 188
            - I - Jol, 1985 - 1986, 189
            - Jon - Ka, 1974 - 1987, 190
            - Ke - Kle, 1974 - 1986, 191
            - Klo - Kop, 1984 - 1986, 192
            - Kor - Kri, 1985 - 1986, 193
            - Kro - Lam, 1985 - 1986, 194
            - Lan - Lel, 1985 - 1986, 195
            - Lem - Li, 1985 - 1986, 196
            - Lo - Man, 1984 - 1987, 197
            - Mar - Meijd, 1971 - 1986, 198
            - Meije - Mor, 1968 - 1986, 199
            - Mos - Nieuwka, 1985 - 1986, 200
            - Nieuwke - Nij, 1985 - 1986, 201
            - O - Pee, 1984 - 1986, 202
            - Pel - Pol, 1985 - 1986, 203
            - Por - Ric, 1985 - 1986, 204
            - Rid - Roo, 1985 - 1986, 205
            - Ros - Sche, 1985 - 1986, 206
            - Schl - Schu, 1964 - 1986, 207
            - Sci - Sn, 1984 - 1986, 208
            - So - Stee, 1985 - 1987, 209
            - Steh - Sw, 1974 - 1986, 210
            - T - Tra, 1974 - 1986, 211
            - Tro - Vee, 1980 - 1987, 212
            - Vel - Ver, 1980 - 1986, 213
            - Ves - Vol, 1985 - 1987, 214
            - Voo - Wal, 1985 - 1986, 215
            - Wam - Wes, 1984 - 1991, 216
              Openbaarheid beperkt tot 1 januari 2067
            - Wet - Wi, 1985 - 1986, 217
            - Wo - Zel, 1985 - 1987, 218
            - Zev - Zij, 1985 - 1987, 219
          - 1987. 1953 - 1995, 220-277
            - A - Au, 1976 - 1987, 220
            - Ba - Been, 1986 - 1987, 221
            - Beer - Berg, 1986 - 1987, 222
            - Bern - Blo, 1979 - 1987, 223
            - Boe - Bon, 1986 - 1987, 224
            - Boo - Bosm, 1986 - 1988, 225
            - Boss - Br, 1977 - 1987, 226
            - Bu - Cl, 1986 - 1987, 227
            - Co - Cu, 1986 - 1987, 228
            - D - Dob, 1986 - 1988, 229
            - Don - Dr, 1980 - 1990, 230
              Openbaarheid beperkt tot 1 januari 2066
            - Du - Ee, 1986 - 1988, 231
            - Eg - Ex, 1986 - 1988, 232
            - F - Gee, 1953 - 1988, 233
            - Gei - Gi, 1954 - 1995, 234
              Openbaarheid beperkt tot 1 januari 2071
            - Go - Groe, 1983 - 1987, 235
            - Groo - Ham, 1986 - 1987, 236
            - Har - Hend, 1972 - 1987, 237
            - Henk - Hi, 1982 - 1987, 238
            - Hoe - Hop, 1986 - 1987, 239
            - Hor - Hij, 1986 - 1987, 240
            - I - Ja, 1972 - 1988, 241
            - Je - Jo, 1986 - 1987, 242
            - Ka - Keu, 1984 - 1987, 243
            - Key - Klo, 1982 - 1987, 244
            - Klu - Kon, 1985 - 1988, 245
            - Koo - Kra, 1976 - 1987, 246
            - Kre - Ku, 1980 - 1987, 247
            - L - Lee, 1986 - 1987, 248
            - Lel - Lob, 1983 - 1987, 249
            - Loe - Lus, 1972 - 1987, 250
            - Lun - Mam, 1986 - 1987, 251
            - Man - Met, 1986 - 1987, 252
            - Meu - Moe, 1980 - 1988, 253
            - Mol - Mij, 1984 - 1987, 254
            - N - Nij, 1986 - 1988, 255
            - O - Oo, 1981 - 1987, 256
            - Op - Pek, 1986 - 1987, 257
            - Pel - Pl, 1986 - 1988, 258
            - Po - Pu, 1986 - 1988, 259
            - R - Rid, 1986 - 1987, 260
            - Rie - Room, 1986 - 1988, 261
            - Roor - Rij, 1986 - 1987, 262
            - S - Schee, 1984 - 1987, 263
            - Schel - Scho, 1986 - 1987, 264
            - Schr - Sla, 1986 - 1987, 265
            - Sle - So, 1986 - 1987, 266
            - Sp - Sijp, 1986 - 1987, 267
            - Sijs - The, 1984 - 1987, 268
            - Thij - U, 1977 - 1987, 269
            - V - Ven, 1986 - 1987, 270
            - Verb - Vers, 1979 - 1987, 271
            - Verw - Von, 1986 - 1987, 272
            - Voo - Wag, 1986 - 1987, 273
            - Wal - Wess, 1980 - 1988, 274
            - West - Wis, 1986 - 1987, 275
            - Wit - IJ, 1986 - 1988, 276
            - Z - Zij, 1986 - 1987, 277
          - 1988. 1961 - 1994, 278-327
            - A, 1979 - 1988, 278
            - B - Bere, 1987 - 1988, 279
            - Berg - Boe, 1987 - 1988, 280
            - Bol - Borg, 1981 - 1989, 281
              Openbaarheid beperkt tot 1 januari 2065
            - Born - Bror, 1976 - 1989, 282
            - Brou - Bus, 1981 - 1989, 283
            - Buij - C, 1986 - 1989, 284
            - D - Der, 1971 - 1988, 285
            - Dev - Dui, 1980 - 1988, 286
            - Duv - Els, 1980 - 1988, 287
            - Elz - Fen, 1980 - 1988, 288
            - Feij - Gem, 1986 - 1988, 289
            - Ger - Go, 1984 - 1988, 290
            - Gr - Gij, 1987 - 1988, 291
            - H - Harm, 1986 - 1988, 292
            - Hart - Heijd, 1972 - 1989, 293
            - Heijk - Hog, 1987 - 1988, 294
            - Hol - Hoog, 1987 - 1988, 295
            - Hoon - Jac, 1975 - 1988, 296
            - Jan - Jo, 1986 - 1988, 297
            - K - Klan, 1987 - 1988, 298
            - Klav - Kok, 1983 - 1989, 299
            - Kol - Kou, 1980 - 1988, 300
            - Kr - Ku, 1977 - 1988, 301
            - L - Leg, 1978 - 1988, 302
            - Leh - Lu, 1978 - 1989, 303
            - Lij - Mar, 1979 - 1988, 304
            - Mat - Mel, 1987 - 1989, 305
            - Men - Mu, 1979 - 1989, 306
            - N - Not, 1987 - 1988, 307
            - Nou - Os, 1987 - 1993, 308
              Openbaarheid beperkt tot 1 januari 2069
            - Ot - Pi, 1986 - 1989, 309
            - Pl - Ra, 1982 - 1994, 310
              Openbaarheid beperkt tot 1 januari 2070
            - Re - Ri, 1979 - 1989, 311
            - Roe - Roo, 1983 - 1989, 312
            - Ros - Rij, 1980 - 1988, 313
            - S - Schor, 1987 - 1989, 314
            - Schou - Sie, 1982 - 1988, 315
            - Sim - Soe, 1987 - 1988, 316
            - Som - Str, 1987 - 1988, 317
            - Stu - Trie, 1987 - 1988, 318
            - Trim - Vel, 1961 - 1988, 319
            - Ven - Verm, 1987 - 1988, 320
            - Vern - Vol, 1981 - 1988, 321
            - Von - Vrien, 1987 - 1988, 322
            - Vries - Wa, 1974 - 1988, 323
            - Wee - Wess, 1983 - 1988, 324
            - West - Wi, 1987 - 1988, 325
            - Wo - Ij, 1987 - 1988, 326
            - Z, 1980 - 1988, 327
          - 1989. 1959 - 1994, 328-374
            - A - An, 1976 - 1989, 328
            - As - Beek, 1988 - 1990, 329
            - Beer - Bez, 1988 - 1989, 330
            - Bie - Boer, 1980 - 1989, 331
            - Boez - Bos, 1988 - 1989, 332
            - Bou - Bre, 1988 - 1989, 333
            - Bri - Bro, 1988 - 1989, 334
            - Bru - Coo, 1988 - 1990, 335
            - Cor - Don, 1980 - 1989, 336
            - Dor - Dij, 1973 - 1990, 337
            - E - Fi, 1982 - 1990, 338
            - Fl - Giel, 1988 - 1989, 339
            - Gier - Gro, 1987 - 1990, 340
            - Gud - Hal, 1988 - 1990, 341
            - Han - Her, 1987 - 1990, 342
            - Het - Hof, 1968 - 1990, 343
            - Hol - Hord, 1968 - 1989, 344
            - Hors - I, 1988 - 1989, 345
            - J, 1973 - 1994, 346
            - Kä - Klaa, 1988 - 1989, 347
            - Klav - Kob, 1971 - 1988, 348
            - Koe - Kr, 1988 - 1989, 349
            - Ku - La, 1988 - 1990, 350
            - Le - Lod, 1988 - 1989, 351
            - Lok - Ma, 1988 - 1989, 352
            - Med - Mes, 1988 - 1989, 353
            - Meu - Mor, 1983 - 1990, 354
            - Mos - Nies, 1959 - 1989, 355
            - Niet - Oom, 1963 - 1989, 356
            - Oos - Ov, 1987 - 1989, 357
            - P - Pol, 1988 - 1989, 358
            - Pon - Rob, 1986 - 1989, 359
            - Rod - Rij, 1964 - 1990, 360
            - S - Schoe, 1988 - 1990, 361
            - Schol - Set, 1982 - 1989, 362
            - Seij - Sme, 1984 - 1989, 363
            - Smi - Stam, 1987 - 1989, 364
            - Stan - Stu, 1988 - 1990, 365
            - Su - Tee, 1967 - 1989, 366
            - Tet - Tij, 1979 - 1989, 367
            - U - Vel, 1988 - 1989, 368
            - Ven - Vers, 1978 - 1989, 369
            - Verv - Von, 1986 - 1989, 370
            - Vos - Vro, 1987 - 1989, 371
            - W - Wig, 1981 - 1989, 372
            - Wil - Wij, 1979 - 1989, 373
            - Z, 1980 - 1990, 374
          - 1990. 1975 - 1992, 375-424
            - A - Ar, 1988 - 1990, 375
            - As - Bee, 1978 - 1991, 376
            - Bei - Ber, 1989 - 1991, 377
            - Bes - Bo, 1982 - 1990, 378
            - Br - Bus, 1988 - 1990, 379
            - But - De, 1989 - 1991, 380
            - Di - Do, 1980 - 1991, 381
            - Dr - Dij, 1989 - 1990, 382
            - E - Ev, 1979 - 1990, 383
            - Eij - F, 1986 - 1990, 384
            - G - Gor, 1980 - 1992, 385
              Openbaarheid beperkt tot 1 januari 2068
            - Gov - Gij, 1987 - 1990, 386
            - H - Ha, 1987 - 1990, 387
            - He - Hi, 1989 - 1991, 388
            - Hoe - Hol, 1989 - 1990, 389
            - Hon - Hun, 1989 - 1990, 390
            - I - Ji, 1989 - 1991, 391
            - Jo - Ju, 1989 - 1991, 392
            - K - Ker, 1989 - 1990, 393
            - Keu - Kne, 1987 - 1992, 394
            - Koe - Kou, 1988 - 1991, 395
            - Kr - Ku, 1986 - 1991, 396
            - L - La, 1989 - 1990, 397
            - Le - Lie, 1980 - 1990, 398
            - Lin - Lüb, 1989 - 1991, 399
            - Luc - Luij, 1989 - 1991, 400
            - M - Meen, 1989 - 1991, 401
            - Meer - Mes, 1989 - 1990, 402
            - Met - Mol, 1989 - 1991, 403
            - Mon - Mije, 1989 - 1990, 404
            - N - Noo, 1989 - 1991, 405
            - Nor - O, 1989 - 1990, 406
            - P - Ph, 1986 - 1991, 407
            - Pi - Pu, 1989 - 1991, 408
            - R - Rib, 1985 - 1990, 409
            - Rie - Roo, 1988 - 1990, 410
            - Ros - Rij, 1975 - 1990, 411
            - S - Schoo, 1989 - 1990, 412
            - Schot - Se, 1988 - 1990, 413
            - Si - Sme, 1975 - 1991, 414
            - Smi - Stad, 1986 - 1990, 415
            - Stam - Sij, 1989 - 1990, 416
            - T - Tö, 1988 - 1990, 417
            - Tu - Vel, 1979 - 1991, 418
            - Ven - Vin, 1989 - 1990, 419
            - Vis - Vre, 1980 - 1990, 420
            - Vri - Wa, 1977 - 1991, 421
            - We - Wilm, 1989 - 1990, 422
            - Wilt - Wu, 1989 - 1990, 423
            - Wijc - Z, 1981 - 1990, 424
          - 1991. 1978 - 1997, 425-469
            - A - Baa, 1990 - 1991, 425
            - Bac - Bek, 1983 - 1992, 426
            - Bel - Bod, 1985 - 1997, 427
              Openbaarheid beperkt tot 1 januari 2073
            - Boe - Borr, 1990 - 1992, 428
            - Bors - Bred, 1990 - 1992, 429
            - Bree - Brug, 1990 - 1991, 430
            - Brui - Cl, 1990 - 1991, 431
            - Co - Dee, 1989 - 1991, 432
            - Dek - Dr, 1990 - 1992, 433
            - Du - Dij, 1990 - 1991, 434
            - Ei - Eij, 1990 - 1991, 435
            - F - Gef, 1989 - 1992, 436
            - Gei - Gor, 1990 - 1991, 437
            - Gou - Gu, 1990 - 1992, 438
            - H - Hav, 1990 - 1993, 439
            - Haz - Hi, 1988 - 1991, 440
            - Ho - Horr, 1990 - 1992, 441
            - Hors - Hu, 1990 - 1991, 442
            - Hij - Ka, 1990 - 1991, 443
            - Ke - Kni, 1990 - 1991, 444
            - Kno - Kor, 1990 - 1991, 445
            - Kot - Lah, 1990 - 1991, 446
            - Lam - Len, 1990 - 1991, 447
            - Leu - Lub, 1990 - 1991, 448
            - Lul - Men, 1990 - 1991, 449
            - Mer - Mu, 1990 - 1992, 450
            - N - Ol, 1990 - 1991, 451
            - Oo - Pel, 1983 - 1991, 452
            - Pep - Pol, 1990 - 1991, 453
            - Pos - Rok, 1990 - 1991, 454
            - Roo - Rij, 1989 - 1992, 455
            - S - Schi, 1990 - 1991, 456
            - Schl - Sem, 1990 - 1991, 457
            - Ses - Sm, 1990 - 1991, 458
            - Sn - Staa, 1990 - 1991, 459
            - Stap - Sw, 1990 - 1992, 460
            - T, 1990 - 1991, 461
            - U - Verk, 1990 - 1991, 462
            - Verl - Vi, 1978 - 1991, 463
            - Vl - Vor, 1990 - 1991, 464
            - Vos - Vr, 1990 - 1991, 465
            - W - Was, 1990 - 1992, 466
            - Wav - Weij, 1990 - 1992, 467
            - Wez - Wis, 1990 - 1991, 468
            - Wit - Z, 1990 - 1991, 469
          - 1992. 1978 - 1998, 470-506
            - A - Bal, 1991 - 1993, 470
            - Bar - Bem, 1991 - 1992, 471
            - Ber -Bla, 1991 - 1992, 472
            - Ble - Boom, 1991 - 1992, 473
            - Boon - Bui, 1991 - 1998, 474
              Openbaarheid beperkt tot 1 januari 2074
            - Bur - C, 1989 - 1992, 475
            - D - Der, 1990 - 1992, 476
            - Deu - Dij, 1978 - 1993, 477
            - Gi - Gro, 1990 - 1993, 478
            - Gru - Hai, 1991 - 1992, 479
            - Hal - Haz, 1991 - 1992, 480
            - Hef - Hes, 1990 - 1993, 481
            - Heu - Hon, 1991 - 1992, 482
            - Hou - Jag, 1990 - 1992, 483
            - Jan - Ken, 1991 - 1992, 484
            - Ker - Knu, 1991 - 1992, 485
            - Knij - Kra, 1990 - 1992, 486
            - Kro - Kw, 1991 - 1994, 487
            - L - Lind, 1981 - 1993, 488
            - Ling - Mark, 1991 - 1993, 489
            - Marl - Ni, 1991 - 1993, 490
            - No - Oudg, 1991 - 1994, 491
            - Ouds - Pe, 1991 - 1992, 492
            - Pl - Rem, 1991 - 1993, 493
            - Ret - Rot, 1991 - 1993, 494
            - Rox - Schee, 1991 - 1993, 495
            - Schep - Sie, 1991 - 1992, 496
            - Siz - Sp, 1991 - 1993, 497
            - Sta - Sto, 1990 - 1993, 498
            - Str - Tic, 1991 - 1992, 499
            - Tie - Vek, 1991 - 1993, 500
            - Vel - Ver, 1991 - 1992, 501
            - Vi - Vo, 1991 - 1993, 502
            - Vr - Wer, 1991 - 1992, 503
            - Wes - Wilm, 1991 - 1992, 504
            - Wilt - Zaa, 1991 - 1992, 505
            - Zan - Zwe, 1978 - 1992, 506; omslag
          - 1993. 1982 - 1994, 507-544
            - A - Barg, 1992 - 1993, 507
            - Barn - Ber, 1992 - 1994, 508
            - Beu - Boe, 1992 - 1993, 509
            - Boh - Bos, 1992 - 1994, 510
            - Bou - Bre, 1982 - 1993, 511
            - Bri - Brug, 1991 - 1993, 512
            - Bruij - Bijl, 1991 - 1994, 513
            - C - Die, 1992 - 1993, 514
            - Dil - Du, 1992 - 1994, 515
            - G - Hal, 1992 - 1994, 516
            - Har - He, 1992 - 1993, 517
            - Hi - Horn, 1992 - 1994, 518
            - Hors - Hu, 1992 - 1994, 519
            - J - Kar, 1992 - 1993, 520
            - Kas - Kli, 1992 - 1993, 521
            - Klo - Kor, 1992 - 1994, 522
            - Kou - Ku, 1991 - 1994, 523
            - L - Lig, 1992 - 1993, 524
            - Lin - Lu, 1991 - 1993, 525
            - M - Mel, 1992 - 1993, 526
            - Men - Moo, 1992 - 1993, 527
            - Mor - Na, 1992 - 1993, 528
            - Ne - Nij, 1992 - 1993, 529
            - O, 1992 - 1994, 530
            - P - Pol, 1992 - 1993, 531
            - Poo - Rei, 1991 - 1993, 532
            - Ren - Rij, 1992 - 1993, 533
            - S - Schol, 1992 - 1993, 534
            - Schon - Sl, 1992 - 1994, 535
            - Sm - Sta, 1992 - 1993, 536
            - Ste - Sy, 1992 - 1993, 537
            - T - Tul, 1992 - 1993, 538
            - Tum - Ven, 1992 - 1993, 539
            - Vera - Vern, 1992 - 1994, 540
            - Vers - Vo, 1992 - 1993, 541
            - Vr - Wet, 1992 - 1993, 542
            - Wez - Wij, 1992 - 1993, 543
            - Y - Z, 1992 - 1993, 544
        - Aanbevelingen voor de toekenning van een koninklijke onderscheiding., 1960 - 1964; 545-549; 5 pakken
          Geordend per decoratiejaar, daarbinnen op provincie.
          - 1960, 545
            Openbaarheid beperkt tot 1 januari 2036
          - 1961, 546
          - 1962, 547
            Zie voor de toegang het inv.nr. 552 en de bijbehorende dossiers de inv.nrs. 15 - 35.
          - 1963, 548
          - 1964, 549
        - Registers met vermelding van decoratievoorstellen en de toekenning van onderscheidingen over 1962., 550-552; 3 pakken
          Zie voor de dossiers genummerd 006-049, 053-532 de inv.nrs. 13, 14, 40 - 57, voor de dossiers genummerd 050 zie de inv.nrs. 15 - 35.
          - Nummer 001 - 296, 1962, 550
          - Nummer 297 - 532, 1962, 551
          - Nummer 050, 1962, 552
        - Stukken betreffende de beoordeling van diverse ingekomen decoratievoorstellen., 1962; 553; 1 omslag
        - Lijsten en besluiten van verleende koninklijke onderscheidingen over diverse decoratiejaren., 1962 - 1991; 554-559; 3 pakken en 3 omslagen
          - 1962 - 1963, 554; omslag
          - 1982 - 1983, 555; omslag
            Hierin ook gegevens van buitenlandse onderscheidingen.
          - 1984 - 1986 apr., 556
          - 1986 mei - 1988 feb., 557
          - 1988 mrt. - 1989, 558
          - 1990 - 1991, 559; omslag
        - Stukken betreffende de behandeling van decoratievoorstellen voor te verlenen decoraties bij algemene gelegenheid., 1982 - 1988; 560-565; 3 pakken en 3 omslagen
          Geordend per decoratiejaar.
          - 1983, 1982 - 1983, 560; omslag
          - 1984, 1984, 561
          - 1985, 1985, 562
          - 1986, 1986, 563
          - 1987, 1986 - 1987, 564; omslag
          - 1988, 1988, 565; omslag
      - Legpenning van het Ministerie van Economische Zaken, 1.3.2.2
        - Stukken betreffende het beleid bij toekenning en de vervaardiging van de Legpenning van het ministerie., 1964 - 1977; 566; 1 omslag
      - Buitenlandse onderscheidingen, 1.3.2.3
        - Ingekomen brieven van het Ministerie van Buitenlandse Zaken inzake de toekenning van buitenlandse onderscheidingen aan diverse personen., 1961 - 1963; 567; 1 omslag
    - Overige aangelegenheden, 1.3.3
      - Correspondentie met diverse ministeries inzake de werkwijze van de Decoratiecommissie en het berekenen van rantsoenpunten., 1947; 568; 1 omslag
      - Register van vragen van kamerleden van de Eerste en Tweede Kamer., 1947 - 1955; 569; 1 deel
      - Beschikking inzake de opheffing van het College voor Onderzoek en Voorlichting., 1948; 570; 1 omslag
      - Beschikking inzake de taak van raadsadviseur in algemene dienst, met nota., 1948; 571; 1 omslag
      - Beschikkingen inzake de instelling en de benoeming van leden van en in het College van Directeuren-Generaal., 1948; 572; 1 omslag
      - Instructie betreffende de taak van raadsadviseur in algemene dienst., 1948; 573; 1 omslag
        Deze circulaire werd later weer ingetrokken.
      - Stukken betreffende afwijzing van het verzoek om zitting te nemen in het Comité van Aanbeveling voor de in 1948 te houden Landelijke en Provinciale Vaardigheidswedstrijden in Stenografie en Machineschrijven., 574; 1 omslag
      - Stukken betreffende de totstandkoming van de organisatiebeschikking van het ministerie., 1948; 575; 1 omslag
      - Beschikkingen inzake de benoeming van A. Winsemius tot waarnemend secretaris-generaal alsmede de intrekking hiervan., 1948 - 1949; 576; 1 omslag
      - Correspondentie met de Stichting Nederlands Economisch Penningkabinet., 1961 - 1962; 577; 1 omslag
      - Ingekomen vragen van kamerleden., 1962; 578; 1 omslag
      - Stukken betreffende het aanvragen van kaarten voor de ambtenarentribune bij behandelingen in de Eerste en Tweede Kamer., 1962; 579; 1 omslag
      - Correspondentie met ministeries inzake voorstellen voor en de toekenning van onderscheidingen., 1982 - 1990; 580-582; 3 pakken
        - Ambtenaren, 1982 - 1989, 580
        - Kabinet van de Koningin, 1982 - 1990, 581
        - Algemeen, 1984 - 1985, 582
      - Klapper op de koninklijke onderscheidingen, predikaat koninklijke, predikaat hofleverancier en algemeen., 1983 - 1989; 583-586; 1 kaartsysteem
        Alfabetisch geordend op naam.
        - 1983 - 1984, 583
        - 1985 - 1986, 584
        - 1987 - 1988, 585
        - 1989, 586
- DECORATIECOMMISSIE, II.
  - Stukken betreffende de beantwoording van diverse brieven inzake decoratie-rantsoenen en decorering lager politiepersoneel., 1947 - 1950; 587; 1 omslag
    Openbaarheid beperkt tot 1 januari 2026
  - Stukken betreffende de totstandkoming van ontwerp-wijzigingen in de richtlijnen voor de toekenning van koninklijke onderscheidingen., 1948 - 1953; 588; 1 pak
  - Stukken betreffende de beoordeling van voorstellen tot het verlenen van een koninklijke onderscheiding bij algemene gelegenheid., 1953 - 1992; 589-726; 65 pakken en 73 omslagen
    - Correspondentie inzake te behandelen decoratievoorstellen in de ministerraad, 1953 - 1962, 589
      Hierin ook gegevens van bijzondere gelegenheid.
    - Ministerie van Algemene Zaken. 1962 - 1992, 590-598; 9 omslagen
      - 1962, 590
      - 1983 - 1985, 591
      - 1986, 592
      - 1987, 593
      - 1988, 594
      - 1989, 595
      - 1990, 596
      - 1991, 597
      - 1992, 598
    - Ministerie van Onderwijs en Wetenschappen. 1963 - 1992, 599-609; 5 pakken en 6 omslagen
      - 1963, 599; pak
      - 1983, 600
      - 1984, 601
      - 1985, 602; pak
      - 1986, 603
      - 1987, 604; pak
      - 1988, 605
      - 1989, 606
      - 1990, 607; pak
      - 1991, 608; pak
      - 1992, 609
    - Kabinet voor Nederlands-Antilliaanse en Arubaanse Zaken. 1983 - 1992, 610-620; 9 pakken en 2 omslagen
      - 1983, 610
      - 1984, 611
      - 1985, 612
      - 1986, 613
      - 1987, 614
      - 1988, 615
      - 1989, 616
      - 1990, 617
      - Aruba, 1991, 618; omslag
      - Nederlandse Antillen, 1991, 619
      - 1992, 620; omslag
    - Ministerie van Binnenlandse Zaken. 1983 - 1992, 621-632; 12 pakken
      - 1983, 621
      - 1984, 622
      - 1985, 623
      - 1987, 624
      - 1988, 625
      - 1989, 626
      - 1990 jan. - feb., 627
      - 1990 mrt. - apr., 628
      - 1991, 629
      - 1992, 630
      - 1986 feb. - mrt., 631
      - 1986 dec., 632
    - Ministerie van Buitenlandse Zaken. 1983 - 1992, 633-642; 2 pakken en 8 omslagen
      - 1983, 633
      - 1984, 634
      - 1985, 635; pak
      - 1986, 636
      - 1987, 637
      - 1988, 638
      - 1989, 639
      - 1990, 640; pak
      - 1991, 641
      - 1992, 642
    - Ministerie van Defensie. 1983 - 1992, 643-652; 8 pakken en 2 omslagen
      - 1983, 643
      - 1984, 644
      - 1985, 645
      - 1986, 646
      - 1987, 647
      - 1988, 648
      - 1989, 649
      - 1990, 650
      - 1991, 651; omslag
      - 1992, 652; omslag
    - Ministerie van Financiën. 1983 - 1992, 653-662; 10 omslagen
      - 1983, 653
      - 1984, 654
      - 1985, 655
      - 1986, 656
      - 1987, 657
      - 1988, 658
      - 1989, 659
      - 1990, 660
      - 1991, 661
      - 1992, 662
    - Ministerie van Justitie. 1983 - 1992, 663-672; 3 pakken en 7 omslagen
      - 1983, 663
      - 1984, 664; pak
      - 1985, 665
      - 1986, 666
      - 1987, 667
      - 1988, 668; pak
      - 1989, 669
      - 1990, 670; pak
      - 1991, 671
      - 1992, 672
    - Ministerie van Landbouw en Visserij. 1983 - 1992, 673-682; 2 pakken en 8 omslagen
      - 1983, 673
      - 1984, 674
      - 1985, 675
      - 1986, 676
      - 1987, 677
      - 1988, 678; pak
      - 1989, 679; pak
      - 1990, 680
      - 1991, 681
      - 1992, 682